臺灣板橋地方法院民事裁定　　　　　　　 96年度抗字第102號
抗　告　人　大坤鋼模股份有限公司
法定代理人　乙○○
相　對　人　兆豐資產管理股份有限公司
法定代理人　甲○○
右當事人間因拍賣抵押物事件，對於中華民國96年3 月5 日臺灣
板橋地方法院95年度拍字第3526號裁定提起抗告，本院裁定如下
：
    主  文
抗告駁回。
抗告程序費用新台幣壹仟元由抗告人負擔。
    理  由
一、按扺押權人，於債權已屆清償期而未清償者，得聲請法院拍
    賣抵押物，就其賣得價金而受清償；民法第873 條第1 項定
    有定有明文。是抵押權人依此項規定聲請拍賣抵押物係屬非
    訟事件，法院所為准駁之裁定，無確定實體法上法律關係存
    否之性質，於債權及抵押權之存否無既判力，故袛須其抵押
    權已經依法登記，且債權已屆清償期而未受清償，法院即應
    為准許拍賣抵押物之裁定，至對於此項法律關係有爭執之人
    ，程序聲明其爭執，並據為廢棄拍賣抵押物裁定之理由（最
    高法院51年10月8 日民刑庭總會決議(三)參照）。
二、本件相對人主張對於抗告人有原裁定所載之債權，並以原裁
　　定主文所示之不動產設定抵押權，且經依法登記，該債權又
    已屆清償期而未受清償，有相對人提出之他項權利證明書、
    不動產登記簿謄本、抵押權設定契約書、住宅貸款契約書、
    借據、債權讓與證明書等為證，原法院據以准許相對人拍賣
    抵押物之聲請，即無不當。抗告意旨略以：抗告人於民國95
    年10月初曾去電相對人資產管理部，該部門經理表示已有買
    主支付定金購買抗告人之債權，須俟一星期始能得知是否成
    交。抗告人之廠房價值新台幣（下同）7,000 餘萬，當初和
    台灣土地銀行之債權只有1,800 萬及未確認之債權六百餘萬
    ，不足抵押物市價之3 成，抗告人於同年10月中旬再前往相
    對人公司，該公司丙○○告以債權已轉賣他人，且公司祕密
    不能說。抗告人相對人拍賣抵押物，遭不法份子使用暴力詐
    欺方式強佔至今，抗告人已提出刑事告訴，爰依刑事訴訟法
    第219 條之4 之規定，聲請保全證物，並聲請將標的物拍賣
    時間延緩至案件偵查終結等語，依首開說明，抗告人自應就
    民事爭執事項，另向執行法院聲明異議、聲請延緩執行或另
    行提起訴訟，以求解決，或於檢察官起訴後向刑事法院或受
    命法官聲請為證據之保全，茲乃提起起抗告，請求廢棄原裁
    定，不能謂有理由。
三、據上論結，本件抗告為無理由，依非訟事件法第46條、第21
    條第2項，民事訴訟法第495條之1第1項、第449條第1項、第
    78條，裁定如主文。
中　　華　　民　　國　　96　　年　　7 　　月　　17　　日
              民事第二庭    審判長法　官　梁宏哲
                                  法　官　鍾啟煌
                                  法　官　陳麗玲
如不服本裁定，僅得於收受本裁定正本送達後10日內，以適用法
規顯有錯誤為理由，向本院提出再抗告狀，（須附繕本一份及
繳納再抗告裁判費新台幣1,000元），經本院許可後紿可再抗告。
中　　華　　民　　國　　96　　年　　7 　　月　　17　　日
                                  書記官　陳玉心
